臺灣橋頭地方法院刑事判決　
111年度交簡上字第137號
上  訴  人  臺灣橋頭地方檢察署檢察官
被      告  徐南燕



上列上訴人因被告公共危險案件，不服本院橋頭簡易庭中華民國
111年7月27日111年度交簡字第1665號第一審刑事簡易判決（聲
請簡易判決處刑案號：111年度偵字第2938號），提起上訴，本
院管轄之第二審合議庭判決如下：
    主  文
上訴駁回。
    事實及理由
一、按第二審判決書，得引用第一審判決書所記載之事實、證據
    及理由，對案情重要事項第一審未予論述，或於第二審提出
    有利於被告之證據或辯解不予採納者，應補充記載其理由。
    刑事訴訟法第373條定有明文。次按上訴得對於判決之一部
    為之。對於判決之一部上訴者，其有關係之部分，視為亦已
    上訴。但有關係之部分為無罪、免訴或不受理者，不在此限
    。上訴得明示僅就判決之刑、沒收或保安處分一部為之，刑
    事訴訟法第348條定有明文。前開規定已於民國110年6月16
    日公布，同年月18日生效施行，依同法第455條之1第3項規
    定，此條規定在對於簡易判決不服上訴於管轄第二審地方法
    院合議庭時，亦有準用。經查，本案檢察官提起上訴後，於
    111年8月11日繫屬本院，有臺灣橋頭地方檢察署111年8月11
    日橋檢和玄（榮）111上162字第1119033809號函及其上蓋印
    之本院收案章可佐（見本院交簡上字卷第7頁），本案自應
    適用前揭法條定其上訴範圍。又檢察官僅以原判決未依刑法
    第47條第1項規定對被告徐南燕論以累犯並加重其刑為由提
    起上訴（見本院交簡上卷第51頁），已明示僅就原判決之「
    刑」上訴，依刑事訴訟法第348條第3項規定，本案上訴範圍
    即本院審理範圍，應限於原判決關於刑之部分。至於原判決
    其他部分，均未經上訴，自不在本院審查範圍內。故本院論
    斷原判決關於刑之部分妥適與否之判斷基礎，除原判決關於
    「刑」之理由外，均引用第一審刑事簡易判決書記載之事實
    、證據及理由（如附件）。
二、原審認被告前已有公共危險之犯行及5年內再犯相同罪質案
    件之前科紀錄，且明知酒精成分對人之意識能力具有不良影
    響，酒後駕車對一般往來之公眾及駕駛人自身皆具有高度危
    險性，詎未因此心生警惕，竟再次於服用酒類後，吐氣所含
    酒精濃度達每公升0.79毫克之狀態下，仍執意騎乘普通重型
    機車上路，除不顧己身安全外，更漠視往來公眾之人身、財
    產安全，所為殊值非難；惟念被告犯後坦承犯行，態度尚佳
    ，且本次違法行為並未肇生交通事故；暨被告高中畢業之智
    識程度、自述貧寒之家庭經濟狀況，及其犯罪動機、目的等
    一切情狀，量處有期徒刑4月，如易科罰金，以新臺幣（下
    同）1千元折算1日。經核原審量刑業以行為人之責任為基礎
    ，審酌刑法第57條各款所列情形，為科刑輕重標準之綜合考
    量，並未逾越法定刑度，亦無裁量濫用之情形，所量之刑度
    與罪刑相當原則及比例原則無悖，亦屬允當，應予維持。
三、上訴之論斷：
　  ㈠檢察官上訴意旨略以：檢察官於聲請簡易判決處刑書中，
      已有主張被告構成累犯並應加重其刑，復提出「刑案資料
      查註紀錄表」、「被告提示簡表」、「矯正簡表」為佐，
      堪認檢察官已具體指出證明方法。原判決認難以上述紀錄
      逕認構成累犯，顯將僅拘束個案之最高法院刑事大法庭11
      0年度台上大字第5660號裁定效力不當擴大，對檢察官職
      權行使增加法律所無限制，混淆第47條之累犯與第57條量
      刑事由。請求將原判決撤銷，論被告構成累犯並加重其刑
      等語。
　  ㈡按法院於審酌被告是否適用累犯規定而加重其刑時，訴訟
      程序上應先由檢察官就前階段被告構成累犯之事實，以及
      後階段應加重其刑之事項，主張並具體指出證明方法後，
      法院才需進行調查與辯論程序，而作為是否加重其刑之裁
      判基礎。前階段構成累犯事實為檢察官之實質舉證責任，
      後階段加重量刑事項為檢察官之說明責任，均應由檢察官
      分別負主張及具體指出證明方法之責。倘檢察官未主張或
      具體指出證明方法時，可認檢察官並不認為被告構成累犯
      或有加重其刑予以延長矯正其惡性此一特別預防之必要，
      且為貫徹舉證責任之危險結果所當然，是法院不予調查，
      而未論以累犯或依累犯規定加重其刑，即難謂有應調查而
      不予調查之違法。至於檢察官所提出之證據資料，經踐行
      調查程序，法院認仍有不足時，是否立於補充性之地位，
      曉諭檢察官主張並指出證明方法，自得由事實審法院視個
      案情節斟酌取捨。又法院依簡易程序逕以簡易判決處刑者
      ，因無檢察官參與，倘檢察官就被告構成累犯之事實及應
      加重其刑事項，未為主張或具體指出證明方法，受訴法院
      自得基於前述說明，視個案情節斟酌取捨，併予敘明。若
      檢察官未主張或具體指出證明方法，法院因而未論以累犯
      或依累犯規定加重其刑，基於累犯資料本來即可以在刑法
      第57 條第5款「犯罪行為人之品行」中予以負面評價，自
      仍得就被告可能構成累犯之前科、素行資料，列為刑法第
      57條第5 款所定「犯罪行為人之品行」之審酌事項。於此
      情形，該可能構成累犯之前科、素行資料既已列為量刑審
      酌事由，對被告所應負擔之罪責予以充分評價，依重複評
      價禁止之精神，自無許檢察官事後循上訴程序，以該業經
      列為量刑審酌之事由應改論以累犯並加重其刑為由，指摘
      原判決未依累犯規定加重其刑違法或不當（最高法院110
      年度台上字第5660號判決意旨參照）。
　  ㈢本案檢察官於聲請簡易判決處刑時，主張被告前因公共危
      險案件，經本院以107年度交簡字第411號判處有期徒刑2
      月、併科罰金3萬元確定，於107年12月22日易服社會勞動
      執行完畢(下稱前案)等情，有臺灣橋頭地方檢察署刑案資
      料查註紀錄表附卷可憑，是被告於前案有期徒刑執行完畢
      後，5年以內故意再犯本件同罪質之有期徒刑以上之罪，
      請依刑法第47條第1項規定論以累犯並加重其刑等語，復
      提出被告之刑案資料查註紀錄表為證。惟查，原判決就被
      告本案犯行，固未依刑法第47條第1項規定論以累犯並加
      重其刑，然於論罪科刑欄及審酌欄中分別敘明「聲請意旨
      雖認被告本案犯行應論以累犯，惟並未就構成累犯之事實
      及應加重其刑之事項具體指出相關證明方法，是參最高法
      院110年度台上大字第5660號裁定意旨，本院尚無庸依職
      權調查並為相關之認定，惟被告有如上開犯罪事實欄所在
      之犯罪前科與執行完畢情形，則其於5年內再犯罪質相同
      之公共危險案件，仍為本院列為刑法第57條第5款所定量
      刑之審酌事項」、「被告已有前述5年內再犯相同罪質案
      件之前科紀錄(即被告因酒後駕車經本院以107年度交簡字
      第411號判處有期徒刑2月、併科罰金3萬元，於107年12月
      22日易服社會勞動執行完畢之紀錄)」等語，堪認原審已
      就被告可構成累犯之前科、素行資料，列為量刑審酌事由
      予以充分評價，顯然原審認檢察官就被告構成累犯之事實
      及應加重其刑之事項，所主張及指出之證明方法，尚有未
      盡，並認無依職權調查必要，因而未論以累犯或依累犯規
      定加重其刑。揆諸前揭說明，自無許檢察官事後循上訴程
      序，以該業經列為量刑審酌之事由應改論以累犯並加重其
      刑為由，指摘原判決未依累犯規定加重其刑違法或不當。
      從而，檢察官執詞主張原判決未論累犯並加重其刑，難認
      有理，應予駁回。
據上論斷，依刑事訴訟法第455條之1第1項、第3項、第364條、
第373條、第368條，判決如主文。
本案經檢察官陳竹君聲請簡易判決處刑及提起上訴，檢察官陳登
燦到庭執行職務。
中　　華　　民　　國　　111 　年　　11　　月　　29　　日
                  刑事第二庭    審判長法　官  黃右萱
　　　　　　　　　
　　　　　　　　　                    法  官  方佳蓮
　　　　　　　　　
　　　　　　　　　                    法  官  王奕華
以上正本證明與原本無異。
不得上訴。
中　　華　　民　　國　　111 　年　　11　　月　　29　　日
                                      書記官  莊琬婷
附錄本案論罪科刑法條：
刑法第185 條之3 第1 項第1 款
駕駛動力交通工具而有下列情形之一者，處3 年以下有期徒刑，
得併科30萬元以下罰金：
一、吐氣所含酒精濃度達每公升0.25毫克或血液中酒精濃度達百
    分之0.05以上。
附件：本院111年度交簡字第1665號刑事判決
臺灣橋頭地方法院刑事簡易判決
             111年度交簡字第1665號
聲  請  人  臺灣橋頭地方檢察署檢察官
被      告  徐南燕
上列被告因公共危險案件，經檢察官聲請以簡易判決處刑（111
年度偵字第2938號），本院判決如下：
    主  文
徐南燕駕駛動力交通工具而有吐氣所含酒精濃度達每公升零點二
五毫克以上情形，處有期徒刑肆月，如易科罰金，以新臺幣壹仟
元折算壹日。
    事實及理由
一、本案犯罪事實及證據，除犯罪事實欄一、第4行補充飲酒起
    迄時間「民國111年2月3日20時許起至同日20時15分稍前某
    時許止」外，其餘均引用檢察官聲請簡易判決處刑書之記載
    （如附件）。
二、核被告徐南燕所為，係犯刑法第185條之3第1項第1款之駕駛
    動力交通工具而有吐氣所含酒精濃度達每公升零點二五毫克
    以上情形罪。至聲請意旨雖認被告本案犯行應論以累犯，惟
    並未就構成累犯之事實及應加重其刑之事項具體指出相關證
    明方法，是參最高法院110年度台上大字第5660號裁定意旨
    ，本院尚無庸依職權調查並為相關之認定，惟被告有如上開
    犯罪事實欄所載之犯罪科刑與執行完畢情形，則其於5年內
    再犯罪質相同之公共危險案件，仍為本院列為刑法第57條第
    5款所定量刑之審酌事項，附此敘明。
三、爰審酌被告已有前述5年內再犯同罪質案件之前科紀錄，此
    有臺灣高等法院被告前案紀錄表1份附卷可考，其明知酒精
    成分對人之意識能力具有不良影響，酒後駕車對一般往來之
    公眾及駕駛人自身皆具有高度危險性，詎未因此心生警惕，
    竟再次於服用酒類後，吐氣所含酒精濃度達每公升0.79毫克
    之狀態下，仍執意騎乘普通重型機車上路，除不顧己身安全
    外，更漠視往來公眾之人身、財產安全，殊值非難；惟念及
    被告犯後坦承犯行，態度尚佳，且本次違法行為並未肇生交
    通事故，暨其為高中畢業之智識程度，以及其犯罪動機、目
    的、自述貧寒之家庭經濟狀況等一切情狀，量處如主文所示
    之刑，並諭知如易科罰金之折算標準，以資懲儆。
四、據上論斷，應依刑事訴訟法第449條第1項前段、第3項、第4
    54條第2項，逕以簡易判決處刑如主文。
五、如不服本判決，應於判決送達後20日內，向本院提出上訴狀
    ，上訴於本院第二審合議庭（應附繕本）。
本案經檢察官陳竹君聲請以簡易判決處刑。
中　　華　　民　　國　　111 　年　　7 　　月　　27　　日
                  橋頭簡易庭    法  官  張瑾雯
以上正本證明與原本無異。
中　　華　　民　　國　　111 　年　　7 　　月　　28　　日
                                書記官  林瑞標
附錄本案論罪科刑法條：
刑法第185 條之3 第1 項第1 款
駕駛動力交通工具而有下列情形之一者，處3 年以下有期徒刑，
得併科30萬元以下罰金：
一、吐氣所含酒精濃度達每公升0.25毫克或血液中酒精濃度達百
    分之0.05以上。
附件：
臺灣橋頭地方檢察署檢察官聲請簡易判決處刑書
111年度偵字第2938號
　　被　　　告　徐南燕　（年籍詳卷）
上被告因公共危險案件，業經偵查終結，認為宜聲請以簡易判決
處刑，茲將犯罪事實及證據並所犯法條分敘如下：
　　　　犯罪事實
一、徐南燕前因公共危險案件，經臺灣橋頭地方法院以107年度
    交簡字第411號判處有期徒刑2月，併科罰金新臺幣3萬元確
    定，於民國107年12月22日易服社會勞動執行完畢。詎仍不
    知悔改，於111年2月3日20時許，在高雄市○○區○○○街00號「
    碧綠香小吃部」飲用啤酒後，其吐氣所含酒精濃度達每公升
    0.25毫克以上之不能安全駕駛動力交通工具之程度，
　　仍於同日20時15分許前之數分鐘，基於不能安全駕駛動力交
    通工具之犯意，至「碧綠香小吃部」對面之停車場，騎乘車
    牌號碼000-000號普通重型機車上路。嗣於同日20時15分許
    ，在上址「碧綠香小吃部」前，因形跡可疑為警攔檢，發現
    其散發酒氣，並於同日20時44分許，測得其吐氣所含酒精濃
    度為每公升0.79毫克。
二、案經高雄市政府警察局左營分局報告偵辦。
　　　　證據並所犯法條
一、上揭犯罪事實，業據被告徐南燕於本署檢察事務官詢問時坦
    承不諱，並有酒精濃度測試檢驗單、財團法人台灣商品檢測
    驗證中心呼氣酒精測試器檢定合格證書、高雄市政府警察局
    舉發違反道路交通管理事件通知單各1份在卷可稽，足認被
    告之自白與事實相符，被告犯嫌堪以認定。
二、核被告所為，係犯刑法第185條之3第1項第1款之酒後駕車罪
    嫌。又被告前有如犯罪事實欄所載之論罪科刑及執行情形，
    有本署刑案資料查註紀錄表附卷可憑，其於徒刑之執行完畢
    後，5年以內故意再犯本件有期徒刑以上之罪，為累犯，請
    依刑法第47條第1項規定及司法院大法官釋字第775號解釋意
    旨，審酌是否加重其刑。
三、依刑事訴訟法第451條第1項聲請逕以簡易判決處刑。
　　此　　致
臺灣橋頭地方法院
中　　華　　民　　國　 111　　年　　5 　　月　　31　　日
　　　　　　　　　　　　　　　檢　察　官    陳竹君